台灣台中地方法院刑事判決　　　　　　　　　　　　九十三年度交訴字第一四九號
　　公　訴　人　台灣台中地方法院檢察署檢察官
　　被　　　告　乙○○
　　選任辯護人　蔡瑞麒
右列被告因過失致死等案件，經檢察官提起公訴（九十三年度偵字第一六九五一、一
八七六三號），經本院合議庭裁定適用簡式審判程序，本院判決如左：
    主    文
乙○○服用酒類，不能安全駕駛動力交通工具而駕駛，處有期徒刑參月。又因過失致
人於死，處有期徒刑壹年。又駕駛動力交通工具肇事，致人死亡而逃逸，處有期徒刑
捌月。應執行有期徒刑壹年拾月。
    犯罪事實
一、乙○○於民國九十三年九月二十六日傍晚飲酒後，其駕駛動力交通工具之操控能
    力因飲酒而降低，導致無法為安全之駕駛，卻於當日下午七時許酒後駕駛車號Ｍ
    六－四一五一號自用小客車，當日下午七時五十分許，途經台中縣豐原市○○○
    路九十三號前，乙○○駕車由中正路往中山路方向（由西往東）行駛之際，本應
    注意車前狀況，及兩車併行之間隔，並隨時採取必要之安全措施，且依當時情形
    路面無障礙，並非不能注意，竟疏未注意致撞及由其左前方中央方向島缺口，欲
    由北向南穿越道路之行人尤滿治，造成尤滿治受顱腦損傷、胸腹髖部挫傷等傷害
    並肇致外傷性休克，乙○○肇事後並未停車救護，反而加速逃逸，經民眾郭允文
    駕機車追逐，由附載乘客報警將尤滿治送醫，乙○○逃至圓環南路十三巷內時，
    郭允文將乙○○之車攔下，並質問其是否知道撞到人，乙○○表示要駕車回到現
    場，然卻直行至中山路闖紅燈右轉逃逸（返回現場應在中山路左後迴轉），郭允
    文繼續追逐至中山路台中縣警察局停車，郭允文所搭載之後座乘客遂下車向台中
    縣警察局站崗警員報告，經警逮捕乙○○，經測試乙○○吐氣所含酒精成份為每
    公升為一點二六毫克。尤滿治則因傷勢嚴重於送醫途中死亡。
二、案經死者之子甲○○於檢察官相驗時提出告訴及台中縣警察局豐原分局移送台灣
    台中地方法院檢察署檢察官偵查起訴。
    理    由
一、訊據被告乙○○坦承於前揭時、地駕車肇事，致尤滿治死亡而逃逸，核與證人郭
    允文於警訊之證述相符，並有警製道路交通事故調查報告表、相片、酒精測試記
    錄表在卷可稽。而被害人尤滿治確因本件車禍死亡，亦經檢察官督同檢驗員到場
    相驗屬實，製有相驗筆錄、驗斷書、相驗屍體證明書附卷足憑。按汽車行駛時，
    駕駛人應注意車前狀況，及兩車併行之間隔，並隨時採取必要之安全措施。道路
    交通安全規則第九十四條第三項定有明文。被告駕車自應注意上述道路交通安全
    規定，且依其狀況，又非不能注意，竟疏不注意為之，以致肇事，使告訴人受傷
    ，被告顯有過失。按刑法於八十八年四月二十一日經總統公布增訂第一百八十五
    條之三，將服用酒類不能安全駕駛動力交通工具而駕駛者，亦納入刑事處罰之範
    疇，該條規定並自同年月二十三日正式施行，犯本條之罪係屬抽象危險犯，其立
    法目的在嚇阻酒後駕車，危害公眾安全及防止交通事故之發生，條文中所稱「不
    能安全駕駛動力交通工具」係屬不確定之法律概念，除衡之行為人駕車時飲用酒
    類之程度及血液中酒精含量之多寡外，並應參以行為人當時之精神狀態、駕馭車
    輛之情形及對於交通號誌或指揮之遵守能力，以資相佐，斷非徒以飲酒數量作為
    取決是否成罪之唯一標準，否則，個人酒量殊異，偶因特殊情狀致未達平日精神
    狀態者亦所在多有，欲以劃一標準遽為能否安全駕車或酒醉之論斷，誠屬難能，
    惟參考德國、美國之認定標準，駕駛人於呼氣中酒精濃度達每公升零點五五亳克
    以上者，肇事率為一般正常人之十倍，認為已達不能安全駕駛之標準，法務部八
    十八年五月十八日法八八檢字第００一六六九號函亦採斯旨。本案被告酒測呼氣
    酒精濃度為每公升一．二六亳克，足認被告駕車時確已達不能安全駕駛動力交通
    工具之程度。又刑法第一百八十五條之四之肇事逃逸罪，以駕駛動力交通工具肇
    事，有致人死傷而逃逸之事實，為其構成要件，不以行為人明知被害人有死傷情
    形為必要，亦不以被害人為無自救能力人為必要（最高法院九十一年台上字第一
    三七號、九十年台上字第六七八六號判決意旨參照），至肇事者是否有遺棄之故
    意，其離去之原因為何，則非所問（最高法院九十年台上字第二一九一號判決意
    旨參照），考其立法目的即在促使駕駛人於肇事後能對被害人即時救護，以減少
    死傷之惡化，此觀該法條之立法目的，以及道路交通管理處罰條例第六十二條規
    定內容自明，可見該兩條規範意旨應屬相同。從而本案事證明確，被告犯行堪予
    認定。
二、核被告乙○○所為，係犯刑法第一百八十五條之三酒後不能安全駕駛動力交通工
    具罪、第二百七十六條第一項之過失致人於死罪、第一百八十五條之四肇事逃逸
    罪。被告所犯上述三罪，犯意各別，構成要件不同，應予分論併罰。被告酒後駕
    車，致人死亡，應依道路交通管理處罰條例第八十六條第一項加重其刑。爰審酌
    被告酒後駕車，不顧公眾安全，本件車禍造成被害人死亡、家屬所受傷痛程度、
    且至今未與被害人達成和解，並參酌檢察官之求刑及被告之犯後態度等一切情狀
    ，分別量處如主文所示之刑，並定其應執行刑。
據上論斷，應依刑事訴訟法第二百七十三條之一第一項、第二百九十九條第一項前段
、道路交通安全管理處罰條例第八十六條第一項、刑法第一百八十五條之三、第一百
八十五條之四、第二百七十六條第一項、第五十一條第五款、罰金罰鍰提高標準條例
第一條前段，判決如主文。
本案經檢察官丙○○到庭執行職務。
中    華    民    國      九十四     年      四       月      廿八      日
                                    臺灣臺中地方法院交通法庭
                                        法  官  郭  德  進
右正本證明與原本無異。
如不服本判決，應於判決送達後十日內向本院提出上訴狀( 應附繕本 )，上訴於臺灣
高等法院臺中分院。
                                        書記官
中    華    民    國      九十四     年      四       月      廿九      日
中華民國刑法第一百八十五條之三：
服用毒品、麻醉藥品、酒類或其他相類之  物，不能安全駕駛動力交通工具而駕駛者
處一年以下有期徒刑、拘役或三萬元以下罰金。
中華民國刑法第一百八十五條之四：
駕駛動力交通工具肇事，致人死傷而逃逸者，處六月以上五年以下有期徒刑。
中華民國刑法第二百七十六條
(過失致死罪)
因過失致人於死者，處二年以下有期徒刑、拘役或二千元以下罰金。
                                                                        Ａ
